臺灣臺南地方法院刑事判決　　　　　　100年度簡上字第240號
上　訴　人
即　被　告　林清水
上列上訴人即被告因賭博案件，不服本院中華民國100年9月1日1
00年度簡字第1239號刑事簡易判決（聲請簡易判決處刑案號：10
0年度偵字第1949號），提起上訴，本院管轄第二審之合議庭判
決如下：
    主      文
上訴駁回。
    事實及理由
一、本案經本院審理結果，認原第一審簡易判決認事用法及量刑
    均無不當，應予維持，並引用第一審簡易判決書記載之犯罪
    事實、證據及理由（如附件）。
二、上訴人即被告林清水（下稱被告）上訴意旨略以：伊僅有自
    己簽賭六合彩，並無代他人簽賭，亦無抽取佣金，扣案之簽
    單係伊自己簽賭所留憑證，並非代他人伊簽賭所用，伊在警
    詢及偵查中之所以自白犯罪，係因警員告以若坦承就可以快
    點回去，無須移送地檢署，且法院只會判處新臺幣（下同）
    8 千元之罰金而已，伊並無意圖營利聚眾賭博之犯行云云。
    經查：
  (一)被告於警詢時供稱：因我自己有在簽六合彩，所以會幫朋友
    下注，順便賺取佣金。六合彩賭博係以香港六合彩49個號碼
    （1 至49號）為主，每星期二、四、六為開獎日，每次開出
    6 個號碼及1 個特別號，我是以香港開出的號碼為主（俗稱
    港號）幫朋友下注二三四星及臺號、兩朵花、特三尾等，供
    綽號阿飛及綽號阿家等人下注，第一次他們親自到我家幫他
    們下注，下注每支二朵花二星向下注人收取75元賭注、三星
    65元、四星65元，而臺號收80元、二朵花80元、特三尾80元
    等，若中香港二星下注人可領新臺幣5700元、三星可領5700
    0 元、四星可領750000元，而中臺號、二朵花及特三尾係以
    號碼不同倍數而定，若下注未中則沒入。其幫友人下注每支
    牌抽取2 元佣金，每期共牟利150 元至200 元。樁腳綽號叫
    「峻仔」之男子於牌支封牌後及拆帳時會至我家向我收取，
    約99年9 月開始幫朋友下注至今等語（見警卷第1 至2 頁）
    ；並於偵訊時供稱：我是從去年（99年）9 月開始簽六合彩
    ，從去年11、12月開始才有朋友拜託我幫他簽六合彩，二星
    每支收75元、三星65元、四星65元、臺號80元、特三尾80元
    、二朵花80元，中獎的依序可以得到5700元、57000 、75萬
    元，臺號、二朵花、特三尾是看號碼的倍數，這幾種簽注的
    方式我都是抽2 元等語（見偵卷第23頁），足認被告先後於
    警詢及偵訊中均已詳述六合彩之賭博方式，及其確有為人簽
    注並賺取佣金之事實。至被告雖辯稱係因警員告以若快點承
    認就可以快點回去，無須移送地檢署，且法院只會判處8 千
    元之罰金等語，伊才會於警詢及偵查中坦承有為他人簽賭及
    抽取佣金等情，然經本院傳喚訊問及製作被告警詢筆錄之警
    員陳振煌、蔡國銓到庭，渠等均證稱係至被告住處搜索而於
    被告住處之桌上及抽屜中扣得上開簽注單及被告主動供述收
    取佣金之事實，渠等並未向被告告以如果坦承即可以獲得減
    刑或不用移送地檢署等語，且本件係將被告以現行犯移送地
    檢署訊問等情（見本院卷第45至46頁），足認被告前揭所辯
    ，核與事實不符，並無可採。是以被告於警詢及偵訊之自白
    ，確實出於其自由意志所為，而具有任意性。
  (二)又警方於民國100年1月27日15時15分許，持本院所核發之搜
    索票至被告位於臺南市○○區○○路152號住處進行搜索時
    ，當場扣得香港六合彩簽注單4張、下注簽單及計算簽牌之
    雜記單各2張等情，並為被告所不爭執，並有搜索、扣押筆
    錄及扣押物品目錄表各1份在卷可稽（見警卷第14至18頁）
    。
    且觀諸上開扣案之4張簽注單所載內容，上載「小飛」、「
    阿飛」、「家家」台照，及各下注種類及金額，復在經手人
    處簽署自己姓名（清水），並記載合計金額及載明「付清」
    字樣，且其中編號1-2、1-3、1-4均係複寫聯單，是以上開
    簽注單確係被告書立交給下注人收執單據之其中一聯，核與
    前開被告於警詢、偵查供稱其接受他人下注，再由綽號「峻
    仔」之男子於牌支封牌後及拆帳時至其家中收取等情，亦屬
    相符。至被告於本院雖以前揭情詞置辯，然被告倘僅自己下
    注簽賭，衡情實無須以正式單據紀錄下注種類及金額，並使
    用複寫方式同時製作多份，亦無須記載「小飛」、「阿飛」
    、「家家」台照，亦無可能於經手人處簽署自己姓名並載明
    「付清」等字樣，是被告前揭所辯，實無可採。
  (三)經核被告於警詢及偵訊已詳述其代他人簽賭六合彩及抽取佣
    金之方式，與上開扣案之簽注單所載內容，互核一致，足徵
    上開被告自白應與事實相符，並有上開扣案物品可資佐證，
    綜上，足認被告確有提供其上址住處，作為公眾得出入之賭
    博場所，由不特定賭客至現場或以電話連絡簽注之方式賭博
    。而被告所辯前詞，顯係事後卸責之詞，不足採信。
三、按關於刑之量定，係實體法上賦予法院得為自由裁量之事項
    ，倘未逾越法律所規定之範圍，或濫用其權限，即不得任意
    指為違法（最高法院75年度臺上字第7033七號判例參照）。
    復按刑法第268 條後段之圖利聚眾賭博罪，其法定刑為3 年
    以下有期徒刑，得併科3 千元以下罰金。從而，原審認被告
    罪證明確，並審酌被告前已有賭博前科，且尚值壯年，猶不
    思循正途取財，反圖以提供六合彩簽賭之方式獲利，而犯本
    件賭博罪，殊為不該，且其意圖營利，聚眾賭博，助長賭博
    歪風及投機僥倖心理，對社會風氣具不良影響，危害社會善
    良秩序匪淺，惟念其提供六合彩簽賭場所之時間尚非甚長，
    犯後復坦承犯行，深具悔意，兼衡被告為中度肢障，謀生確
    較為不易，及其提供上開六合彩簽賭場所之規模及獲利情形
    ，暨其智識程度、家庭經濟狀況等一切情狀，判處被告有期
    徒刑4 月，並諭知易科罰金之折算標準及宣告沒收上開扣案
    物品，核其認事用法並無違誤，量刑亦屬妥適。而被告仍執
    前詞上訴，指摘原審判決不當，求予撤銷，且未指明原審判
    決有何濫用裁量權或逾越裁量範圍之情事，則其上訴並無理
    由，應予駁回。
據上論斷，應依刑事訴訟法第455條之1第1項、第3項、第373條
、第368條，判決如主文。
本案經檢察官薛雯文到庭執行職務。
中    華    民    國  100     年    11    月    30    日
                  刑事第三庭    審判長法  官  卓穎毓
                                      法  官  施介元
                                      法  官  曾子珍
以上正本證明與原本無異。
不得上訴。
                                      書記官  陳鈺翰
中    華    民    國   100    年    12    月    1     日
附錄本案所犯法條：
中華民國刑法第266條
（普通賭博罪與沒收物）
在公共場所或公眾得出入之場所賭博財物者，處1 千元以下罰金
。但以供人暫時娛樂之物為賭者，不在此限。
當場賭博之器具與在賭檯或兌換籌碼處之財物，不問屬於犯人與
否，沒收之。
中華民國刑法第268條
（圖利供給賭場或聚眾賭博罪）
意圖營利，供給賭博場所或聚眾賭博者，處3 年以下有期徒刑，
得併科3 千元以下罰金。
附件：第一審簡易判決1份。